臺灣臺中地方法院民事裁定
111年度簡抗字第24號
抗  告  人  劉岱樺
訴訟代理人  洪家駿律師
相  對  人  劉昌諺


上列當事人間所有權移轉登記事件，抗告人對中華民國111年5月
31日本院臺中簡易庭111年度中簡字第1198號裁定關於核定訴訟
標的價額部分提起抗告，本院裁定如下：
    主    文
原裁定關於核定訴訟標的價額部分廢棄。
本件反訴訴訟標的價額核定為新臺幣487,860元。
抗告費用由相對人負擔。
    理　  由
一、按訴訟標的之價額，由法院核定；核定訴訟標的之價額，以
    起訴時之交易價額為準；以一訴主張數項標的者，其價額合
    併計算之，以一訴附帶請求其孳息、損害賠償、違約金或費
    用者，不併算其價額，分別為民事訴訟法第77條之1第1項、
    第2項、第77條之2所明定。房屋及土地為各別之不動產，各
    得單獨為交易之標的，故房屋所有人對無權占有人請求遷讓
    交還房屋之訴，應以房屋起訴時之市場交易價額，核定其訴
    訟標的之價額，不得併將房屋坐落土地之價額計算在內，而
    房屋所有人倘附帶請求給付相當於租金之不當得利，亦不得
    併算其價額（最高法院102年度台抗字第429號民事裁定要旨
    參照）。
二、經查：
（一）抗告人係就相對人提起之本訴，於民國111年4月1日提起
      反訴，其反訴訴訟標的包括：依民法第767條第1項規定，
      請求相對人返還系爭車輛，並依民法第179條規定，請求
      相對人給付自110年7月2日至111年3月31日相當於租金之
      不當得利新臺幣（下同）1,088,000元（計算式：4,000元
      ×272天）加計法定遲延利息，及自111年4月1日起至返還
      系爭車輛之日止，按月給付120,000元（計算式：4,000元
      ×30天）（見原法院卷第17、23、25頁）。依首揭說明，
      則本件反訴訴訟標的之價額應依系爭車輛價額核定之，至
      抗告人以一訴附帶請求不當得利部分，應不併算其價額。
（二）參照本訴部分先經本院111年度補字第395號民事裁定說明
      系爭車輛經扣除折舊後之價額為487,860元，此為兩造所
      不爭執，故反訴訴訟標的之價額亦應核定為487,860元。
（三）查原裁定核定反訴訴訟標的之價額為1,575,860元（計算
      式：487,860＋1,088,000＝1,575,860），顯係疏未注意1,0
      88,000元部分亦屬於附帶請求給付相當於租金之不當得利
      ，其核定反訴訴訟標的價額自有未洽。抗告意旨指摘原裁
      定關於核定訴訟標的價額部分不當，求予廢棄，為有理由
      ，爰由本院將原裁定關於核定反訴訴訟標的價額部分廢棄
      並核定反訴訴訟標的價額如主文第二項所示。原裁定關於
      核定訴訟標的價額部分既經廢棄，則關於命抗告人補繳裁
      判費部分即失所附麗，應由原法院另為適當之處理，併此
      敘明。
三、據上論結，本件抗告為有理由，依民事訴訟法第436條之1第
    3項、第492條、第95條、第78條，裁定如主文。
中　　華　　民　　國　 111　　年　　9 　　月　　15　　日
                  民事第三庭　  審判長法　官  陳宗賢
                                      法　官  李婉玉
                                      法　官  蔡嘉裕
正本係照原本作成
不得再抗告
中　　華　　民　　國　　111 　年　　9 　　月　　15　　日
                                      書記官  譚鈺陵